【裁判字號】    91,易,43
【裁判日期】    920506
【裁判案由】    賭博
【裁判全文】
台灣苗栗地方法院刑事判決                            九十一年度易字第四三號
    公  訴  人  臺灣苗栗地方法院檢察署檢察官
    被      告  戊○○
    選任辯護人  徐正安
    被      告  乙○○
                丙○○
                甲○○
                丁○○
                己○○
右列被告等因賭博案件，經檢察官提起公訴（九十年度偵字第一二五六號），本院判
決如左：
    主      文
戊○○、乙○○共同以賭博為常業，戊○○處有期徒刑拾月，乙○○處有期徒刑捌月
。扣案如附表一所示之電動遊戲賭博機具肆拾柒台（含ＩＣ板肆拾柒塊）、賭資新臺
幣壹仟元及如附表二所示之物均沒收。
丙○○共同以賭博為常業，處有期徒刑陸月，如易科罰金，以佰元折算壹日。扣案
如附表一所示之電動遊戲賭博機具肆拾柒台（含ＩＣ板肆拾柒塊）、賭資新臺幣壹仟
元及如附表二所示之物均沒收。
甲○○共同以賭博為常業，處有期徒刑肆月，如易科罰金，以佰元折算壹日。緩刑
年。扣案如附表一所示之電動遊戲賭博機具肆拾柒台（含ＩＣ板肆拾柒塊）、賭資
新臺幣壹仟元及如附表二所示之物均沒收。
丁○○、己○○連續在公眾得出入之場所賭博財物，丁○○處罰金伍仟元，己○○處
罰金捌仟元，如易服勞役，均以佰元折算壹日。扣案如附表一所示之電動遊戲賭博
機具肆拾柒台（含ＩＣ板肆拾柒塊）、賭資新臺幣壹仟元均沒收。
    事      實
一、戊○○原係位於苗栗縣頭份鎮○○街四十七號之「泡泡龍遊藝場」之負責人，前
    因自民國八十八年九月九日起，與擔任現場主任之乙○○等人共同基於賭博之常
    業犯意，在上開遊藝場內擺設電動遊戲賭博機具，與不特定人賭博財物，嗣於八
    十八年十一月十日晚上十一時五十分許為警查獲，經臺灣苗栗地方法院檢察署檢
    察官於八十九年六月二十八日以八十八年度偵字第五七八六號聲請簡易判決處刑
    ，並經本院於八十九年八月三十一日以八十九年度苗簡字第四三二號簡易判決分
    別判處戊○○有期徒刑四月，乙○○有期徒刑二月，並均諭知易科罰金之折算標
    準，嗣分別向本院提起上訴，經本院於九十年十一月十六日以八十九年度簡上字
    第五八號判決分別駁回戊○○及乙○○上訴確定（均不構成累犯）。詎竟均仍不
    知悔改，戊○○復另基於賭博之常業犯意，自八十九年八月間某日起，在原址即
    苗栗縣頭份鎮○○街四十七號即公眾得出入之場所經營「泡泡龍遊藝場」，即以
    擺設如附表一所示之電動遊戲賭博機具七ＰＫ機台等四十七台（含ＩＣ板四十七
    塊），供不特定之人賭博財物，並僱用具有犯意聯絡之綽號「大宮」之乙○○、
    丙○○為現場主任，負責為賭客持寄分卡兌換現金，甲○○為開分員，負責為賭
    客開分、洗分、提供飲料等工作，其賭博方式係由賭客到泡泡龍遊藝場後，先將
    現金交給開分員，由開分員依比例為賭客開分，例如：賭客若出資新台幣（下同
    ）一百元，以一比一比例，可開分一百分；若以一比五比例開分，則可開分五百
    分，依此類推，賭客再以其開得之分數在上開電動遊戲機具上押注分數，依遊戲
    機燈號而出現不同之分數，如此反覆累積分數。如剩餘分數為零時，則賭客開分
    時所交之現金即賭資悉歸戊○○取得；如有剩餘分數，則由開分員視開分比例為
    客人洗分、兌換不同點數之寄分卡（寄分卡有一百分、五百分、一千分、五千分
    ）給賭客，再由賭客持寄分卡以一比一比例，即一千分換現金一千元，或以一比
    五比例，即五千分換現金一千元之方式，在店內向綽號「大宮」之乙○○或戊○○兌換現金，並藉此射倖之賭博方式，與不特定人於上開場所內賭博財物，並均
    賴此維生而以之為常業。嗣己○○基於賭博之概括犯意，自八十八年六月間起至
    九十年一月間止，連續前往「泡泡龍遊藝場」賭博財物約二十次，期間並曾於八
    十九年八月間至十一月間，二次以洗分後之寄分卡向戊○○兌換現金三千元，另
    於八十九年十一月間起至同年十二月二十五日二十時許，以洗分後之寄分卡向乙○○兌換現金三次，其中最後一次曾於八十九年十二月二十五日，以七千五百分
    向乙○○兌換現金七千五百元；丁○○則基於賭博之概括犯意，自八十九年十月
    間起至同年十二月底止，連續前往「泡泡龍遊藝場」賭博財物十餘次，並曾於八
    十九年十月間，以洗分後之寄分卡先後向乙○○兌換現金三千元及六千元；陳振
    豪（業經檢察官依職權為不起訴處分）另亦基於賭博之概括犯意，先後於八十九
    年十二月九日淩晨二時許、同月十日上午某時許、同月十二日上午八時許，連續
    前往「泡泡龍遊藝場」賭博財物三次，期間並曾於八十九年十二月九日淩晨二時
    許，以洗分後之寄分卡四千五百分向乙○○兌換現金四千五百元。嗣九十年一月
    十日下午五時四十分許，經警據報持臺灣苗栗地方法院檢察署檢察官核發之搜索
    票前往上址搜索，當場查獲己○○正在上開遊戲場內賭玩電動遊戲賭博機具，並
    扣得戊○○所有如附表一所示之電動遊戲賭博機具七ＰＫ機台等四十七台（含Ｉ
    Ｃ板四十七塊），賭資一千元，及戊○○所有供賭博犯罪用之如附表二所示之物
    ，始查悉上情。
二、案經苗栗縣警察局頭份分局報請臺灣苗栗地方法院檢察署檢察官偵查起訴。
    理      由
一、訊據被告戊○○、乙○○、丙○○、甲○○、己○○、丁○○對於右揭時、地賭
    博犯行，除被告丁○○於本院最後審理中供述在不涉及別人之下願承認賭博犯行
    （參見本院九十二年四月二十二日審判筆錄第十一頁）外，其餘被告於本院審理
    中均矢口否認有何賭博犯行，被告戊○○辯稱：泡泡龍遊藝場未有賭博情事，且
    該遊戲場伊已在八十九年十二月十五日以一百二十萬元頂讓給被告丙○○云云；
    被告乙○○辯稱：伊不是泡泡龍遊藝場內之員工，伊只是有時去修電玩機台云云
    ；被告丙○○辯稱：伊向被告戊○○頂下泡泡龍遊藝場後，自九十年一月一日才
    開始經營，店內未有賭博情事云云，被告甲○○及己○○均辯稱：泡泡龍遊藝場
    內不能以寄分卡兌換現金，未有賭博情事云云。惟查：
（一）被告戊○○經營之泡泡龍遊藝場內，賭客即被告己○○、丁○○確曾持寄分卡
      向被告戊○○或乙○○兌換現金乙節，業據被告己○○於警訊時，被告丁○○
      於警訊時、本院最後審理中供認不諱，此徵諸被告己○○於警訊時供述：「：
      ：我每次玩麻將台，叫櫃台小姐開五百分，以現金五百元兌換，隨便我把玩，
      輸贏都以面板顯示，最少要總分二百分，才可以向櫃台小姐表示兌換現金。」
      、「從八十八年六月間至九十年元月初，這段期間大概去玩過二十次左右。在
      這段期間祗有在泡泡遊藝場內兌換過現金五次。最近一次是在八十九年十二月
      二十五日晚上二十時許，我因打麻將台得了總分七千五百分（按筆錄誤載為七
      百五十分），而要求遊藝場主任乙○○兌換現金七千五百元。」、「（問：你
      總共跟遊藝場主任乙○○兌換現金幾次﹖都是於遊藝場何處兌換﹖）我記得有
      過三次，其餘二次日期已不記得，只記得最近一次是於八十九年十二月二十五
      日晚上二十時許，我都是在遊藝場內一樓廁所與乙○○兌換現金。」、「（問
      ：你其餘二次是跟遊藝場內何人兌換現金﹖）大概於八十九年八月份至十一月
      份期間，我二次打麻將台得分約三百分，事後要求當時值日遊藝場主任戊○○
      兌換現金三千元台幣，也是在一樓廁所內兌換現金。」等語（參見臺灣苗栗地
      方法院檢察署九十年度偵字第一二五六號第三十二頁反面、第三十三頁正面）
      ，被告丁○○警訊時供述：「我打七七連線電玩時開五百元則開一千分，他們
      沒規定最低幾分才可兌換，亦即若有一千分即可兌換新台幣五百元，即１：２
      。」、「（問：你在泡泡電玩店共打過幾次電玩﹖兌換過幾次現金﹖）大約打
      過十幾次，我最近一次去打是在四、五天前，我在該店共兌換過二次，我最後
      一次兌換的那次是在八十九年十月份中旬。」、「我第一次換新台幣三千元，
      第二次換新台六千元，我都是跟店內稱呼【大宮】的人兌換金錢。」、「（問
      ：現金警方提供該店內員工履歷表乙○○供你指認，兌換你金錢的，是否就是
      乙○○﹖）就是他沒錯。」、「小姐幫我洗分後交一張寄分卡給我，我就將寄
      分卡交給乙○○，後來乙○○便在廁所那邊把錢拿我。」等語（參見前開偵查
      卷第三十七頁反面、第三十八頁正、反面），及於本院審理中供述：「（問：
      我有去泡泡龍遊藝場玩賭博性電動玩具，在不涉及別人之下我願認罪。」、「
      （問：你在泡泡龍遊藝場兌換過現金幾次﹖）一次，是在八十九年十月間，以
      五千分兌換一千元。」等語（參見本院九十二年四月二十二日審判筆錄第十一
      頁）自明。嗣被告己○○及丁○○於偵、審中雖翻異前供詞，被告己○○辯稱
      ：警訊不實在，因伊不承認，警察即不讓伊回去云云；被告丁○○辯稱：伊在
      警訊坦承有賭博情事，係因涉嫌竊盜被警方帶回偵訊，警員脅迫伊承認賭博，
      否則要找伊麻煩，伊之警訊肇錄係員警叫伊照被告戊○○之警訊筆錄製作的云
      云。惟查：
  １、本件經警查獲時承辦員警並未對被告己○○及丁○○有何脅迫情事乙節，已據
      證人即苗栗縣警察局頭份分局第二組組長張俊賢於偵查中及本院審理中，證人
      即頭份分局警員溫宏鎮於偵查中到庭證述明確（參見本院九十一年八月十三日
      審判筆錄第八頁、前開偵查卷第九十一頁正面、第九十二頁正面），參諸證人
      張俊賢於本院審理中證述：「（問：因何原因聲請搜索泡泡龍遊藝場﹖）因接
      到可靠線報泡泡龍遊藝場有賭博情形。」、「（問：己○○於偵訊中說他有被
      帶到廁所去，是員警要求他配合製作筆錄，是否實在﹖）他說店內有兌換金錢
      的情形，兌換地點是在廁所內，所以我們才帶他到廁所門口了解。」、「他說
      我來這邊玩，分數可換寄分卡，然後我就繼續問他，並對他說明，且他的前後
      口供對不上，於是他就坦承寄分卡可換現金，他有對我說向何人兌換金錢。」
      、「（問：你有無告訴己○○，他的行為涉及賭博﹖）現場有向他說。」、「
      （問：己○○在本院審理中說：警員帶他到廁所內，對他說要承認賭博，否則
      不讓他回去，你有無如此對他說﹖）沒有。」、「（問：他說他有換現金，是
      他自己承認的嗎﹖）是的。」（參見本院九十一年八月十三日審判筆錄第四、
      五、六、八、九頁），顯然被告己○○係九十年一月十日下午五時四十分許，
      在泡泡龍遊藝場內為警查獲，當場在員警詢問下承認泡泡龍遊藝內有賭博情事
      ，並指出兌換金錢地點係在廁所內，始由員警張俊賢帶其至廁所門口指認甚明
      。另參以卷附之泡泡龍遊藝場經警查獲之錄影帶於本院審理中當庭播放勘驗結
      果，員警張俊賢係於九十年一月十日十七時五十二分七秒許，帶被告己○○至
      營業廳旁之廁所，而於十七時五十四分十秒即步出營業廳等情，亦有錄影帶一
      捲及本院勘錄筆錄一份在卷可參（參見本院九十一年九月十七日審判筆錄第三
      頁），是以員警帶被告己○○進入廁所停留時間僅約二分鐘，實難想像員警有
      何充分時間對被告己○○施以強暴、脅迫使其供認賭博情事；況如被告己○○
      辯稱：員警係脅迫伊承認賭博情事，否則員警即不讓伊回去等語屬實，則員警
      僅須在查獲之營業廳告知被告己○○即可，實無須大費周章將其帶入廁所內詢
      問，是證人張俊賢證述伊帶被告己○○至廁所，係要讓其指出兌換金錢地點等
      語，自堪採信。又被告己○○於本院審理中既自承員警對伊並未有何刑求情事
      ，則被告己○○於警訊中所為上揭供述，其任意性自不容置疑。
  ２、另徵諸證人張俊賢於本院審理中證述：「（問：丁○○的筆錄是你製作的嗎﹖
      ）是，前一天因他另犯贓物案到分局，我們主動詢問他，曾在那幾間店玩店打
      玩過，他指證在泡泡龍遊藝場內有兌換金錢的情事。」、「（問：他有無主動
      告知他有在泡泡龍遊藝場兌換金錢﹖）有。」、「（問：是否在製作贓物案筆
      錄過程序中順便問此案﹖）不是，是製作贓物案筆錄後，才問此賭博案。」、
      「此案是我隔天上班時，在分局偵訊室留置間發現有一名嫌犯被留置，我問員
      警，員警說：他是因騎贓車案被警留置，後來我進入留置間，問他去電動遊藝
      場打玩的情形，我沒有脅迫他，他是出於自願的供出，當時他已準備移送地檢
      署。」等語（參見本院九十一年八月十三日審判筆錄第九頁、第十頁），顯然
      被告丁○○係因另涉犯贓物案件經警查獲，在苗栗縣警察局頭份分局經員警張
      俊賢主動詢問，而告知泡泡龍遊藝場內有兌換金錢情事，否則其自不可能於本
      院最後審理時供述：伊在不涉及別人之下願承認賭博犯行等語（參見本院九十
      二年四月二十二日審判筆錄第十一頁）。至被告丁○○另辯稱：伊之警訊肇錄
      係員警叫伊照被告戊○○之警訊筆錄製作云云，惟查，被告戊○○之警訊筆錄
      係於九十年一月十日二十時三十五分製作，而被告丁○○之警訊筆錄則係在九
      十年一月九日上午十時四十分製作，此有被告戊○○及丁○○二人之警訊筆錄
      在卷可憑，顯然被告丁○○之警訊筆錄係早於被告戊○○之警訊筆錄製作甚明
      ，員警自不可能於製作被告丁○○警訊筆錄時，叫伊照著被告戊○○之警訊筆
      錄唸云云，是被告丁○○上揭辯解，自非可採。被告丁○○於警訊中之供述，
      自堪採信。
  ３、此外，參以被告己○○及丁○○於製作警訊筆錄時，警訊筆錄上之案由欄均載
      有「賭博」罪名，告知權利欄亦同，而被告己○○更於權利欄所載「你涉嫌犯
      賭博罪，接受偵訊，於受偵訊時，得行使下列權利：一、得保持緘默，無須違
      背自己之意思而為陳述。二、得選任辯護人。三、得請求調查有利之證據。」
      等字樣旁簽名、捺指印以示了解等情，及被告己○○及丁○○二人於警訊中對
      上揭賭博內容既可詳細供述，足徵被告己○○及丁○○於警訊中，顯然已知渠
      等所供述之案情係觸犯賭博罪名，衡情被告二人縱係至愚之人，若非確有上揭
      賭博情事，渠等亦不可能會自行捏造不實之內容，而讓自己擔負賭博罪之刑責
      。
  ４、綜上所述，被告己○○及丁○○於警訊中之供述均係出於自由意願，且具任意
      性，並與事實相符無訛，渠等於偵、審中翻異前供詞，辯稱：警訊不實在，係
      出自員警脅迫云云，揆諸前揭說明，均不足採信。是被告己○○曾於八十九年
      八月間至十一月間，在泡泡龍遊藝場內二次以寄分卡向被告戊○○兌換現金，
      及八十九年十一月間起至同年十二月二十五日二十時許，以寄分卡向被告乙○○兌換現金三次，其中最後一次曾於八十九年十二月二十五日，以七千五百分
      向被告乙○○兌換現金七千五百元；被告丁○○則曾於八十九年十月間，在泡
      泡龍遊藝場內以寄分卡先後向被告乙○○兌換現金三千元及六千元各一次等情
      ，自堪認定。
（二）次查，證人陳振豪曾先後於八十九年十二月九日淩晨二時許、同月十日上午某
      時許、同月十二日上午八時許，連續前往「泡泡龍遊藝場」賭博財物三次，期
      間並曾於八十九年十二月九日淩晨二時許，以寄分卡四千五百分向被告乙○○
      兌換現金四千五百元等情，業據證人陳振豪於警訊時及偵查中證述明確，此徵
      諸其於警訊時證述：「（問：你為何要指證該店為賭博電玩﹖）因我本人在該
      店賭輸很多錢，而跟我一起工作的小弟，好幾個人也跟我一樣輸了很多錢，連
      工作家庭都沒了。」、「我常在該店內玩七ＰＫ三鬼的機台，每次押注由二十
      至八十元不等，若沒押中，則賭金由機台吃去，若押中可得到二十分至三萬分
      不等，每分等於新台幣一元。若玩完後機台內還有剩餘分數，則一分可向店內
      負責換錢的人換一元，但最少要五百分才能開台，也要五百分才能換錢，而我
      每次都是向該店內的經理換錢的。」、「警方所提供履歷表其中乙名叫乙○○
      的就是每次換錢給的人。」、「每次換錢都是我向開分小姐說要走後，小姐便
      會叫換錢的人出來，我將寄分卡交給他後，他算好分數，便進入櫃檯後的房間
      ，而我走進旁邊的廁所，而換錢的人會在房間內與廁所相通之窗戶拿錢給我。
      」、「我在八十九年十二月九日淩晨二時許，總共在該店內輸掉新台幣二萬二
      千元，我是玩七ＰＫ電玩，於八十九年十二月十日上午（正確時間不記得）有
      去玩，共輸掉了新台幣二千元，於八十九年十二月十二日八時許有去玩，共輸
      掉新台幣一千元：：」、「（問：你於何時有在該店內兌換過金錢﹖）於八十
      九年十二月九日淩晨二時許去玩時候，我在電玩店內共輸掉二萬二千千，但是
      在我要走的時候，電玩內還有四千五百分，我就向店內人員洗分，共換了新台
      幣四千五百元。」等語（參見前開偵查卷第二十八頁正、反面、第二十九頁正
      、反面），及於偵查中供述：「（問：提示警訊筆錄並告以要旨，有何意見﹖
      ）我看過無誤簽名，自由意思陳述。」、「（問：該店何人兌換金錢﹖地點﹖
      ）時間已很久，我忘記真實姓名了。地點是在廁所。」、「（問：提示乙○○
履歷表，是否為此人﹖）是。」、「（問：如何計算兌換金錢﹖）洗分時按當
      時開分機種之比例，換算成金錢，直接打在寄分卡上，所顯示的即是應退還之
      數，再至廁所換錢。」等語（參見前開偵查卷第一二０頁反面、第一二一頁正
      面）自明，雖證人陳振豪於本院審理中屢經傳喚、拘提均未到案，惟參諸證人
      陳振豪於檢察官偵查中到庭證述之內容，核與其在警訊中之證述無異，證人陳
      振豪之上揭證言，自堪採信。是證人陳振豪曾於八十九年十二月九日淩晨二時
      許，在泡泡龍遊藝場內以寄分卡四千五百分，向被告乙○○兌換現金四千五百
      元乙節，自堪認定。綜上所述，足證被告戊○○經營之泡泡龍遊藝場於八十九
      年八月間起，至同年十二月二十五日二十時許間止，被告戊○○或乙○○確有
      兌換現金予被告己○○、丁○○及案外人陳振豪等人之賭博情事甚明。被告戊○○辯稱：泡泡龍遊藝場未有賭博情事云云，殊不足採。
（三）被告丙○○雖辯稱：伊自九十年一月一日始自被告戊○○處接手經營泡泡龍遊
      藝場，並僱用被告甲○○，被告戊○○、乙○○二人自伊接手後即未任職云云
      ；被告乙○○辯稱：伊不是泡泡龍遊藝場內之員工，伊只是有時去修電玩機台
      云云。惟查，依被告乙○○於本院審理中供述：「（問：你在泡泡遊藝場有上
      班過嗎﹖）有，我去做機器維修，如公司的人不在，我有幫忙看店，算是臨時
      工，工作的時間是被警查獲前半年，沒有固定的上班時間。」、「代班一天二
      千元。」、「如丙○○沒有去上班，我就去代班，是戊○○通知我的。」、「
      問：被查獲前半年上班，是否就去代班﹖）只有去幾天而已，是間隔性的，第
      一次代班時間是在被警查獲前約半年左右，最後一次我去沒幾天，他們公司就
      出事了。」、「（問：你去代班的話，你是向何人領錢﹖）公司會有一個薪水
      袋給我。」、「（問：以你的認知，泡泡龍遊藝場的老闆是誰﹖）是丙○○及
      戊○○其中一人。」、「（問：你代班時是做何工作﹖）修機器及幫忙看店。
      」等語（參見本院九十二年二月二十一日審判筆錄第七、八、九頁），及參以
      被告己○○於警訊中供述：伊曾在八十九年十一月間起至同年十二月二十五日
      二十時許，以寄分卡向被告乙○○兌換現金三次，其中最後一次曾於八十九年
      十二月二十五日，以七千五百分向被告乙○○兌換現金七千五百元；被告丁○○於警訊中供述：伊曾於八十九年十月間，在泡泡龍遊藝場內以寄分卡先後向
      被告乙○○兌換現金三千元及六千元各一次；證人陳振豪於偵查中證述：伊曾
      在八十九年十二月九日淩晨二時許，在泡泡龍遊藝場內以寄分卡四千五百分，
      向被告乙○○兌換現金四千五百元等情，被告乙○○至少從八十九年十月間起
      至同年十二月二十五日止，仍在泡泡龍遊藝場上班，且擔任為賭客以持寄分卡
      兌換現金之工作，已堪認定。另參諸扣案之被告乙○○存摺一本，係經警在泡
      泡遊藝場之營業廳櫃檯抽屜內查獲，此益證被告乙○○於九十年一月十日經警
      查獲時仍在泡泡遊藝場上班，否則其若已離職，為何未將其個人之存摺帶走，
      而仍留在上揭遊藝場內﹖是被告乙○○辯稱：伊不是泡泡龍遊藝場內之員工，
      伊只是有時去修電玩機台云云，自不足採。又被告丙○○辯稱伊在八十九年十
      二月十五日向被告戊○○以一百二十萬元頂讓泡泡龍遊藝場乙節，固有卷附之
      讓渡協議書一份在卷可憑，惟查被告戊○○係經警在泡泡龍遊藝場內查獲，被
      告戊○○對此固辯稱：查獲當天係被告丙○○叫伊過去泡茶聊天云（參見本院
      九十一年三月五日第十七頁），惟其供述核與被告丙○○供述：查獲當天被告
      戊○○到店中係為了辦理交接事務等語（參見本院九十二年一月二十八日審判
      筆錄第三頁）顯然不符，是被告戊○○是否將泡泡龍遊藝場頂讓與被告丙○○
      ，已有可疑﹖況依被告乙○○於本院審理供述：「如丙○○沒有去上班，我就
      去代班，是戊○○通知我的。」乙節（參見本院九十二年二月二十一日審判筆
      錄第七頁），益證被告丙○○早在八十九年十二月五日前即已在泡泡龍藝場工
      作，而且係受僱於被告戊○○，蓋被告丙○○如果係泡泡龍遊藝場之老闆，何
      以被告丙○○未去泡泡龍遊藝場上班時，係由被告戊○○通知被告乙○○去代
      班，而非由被告丙○○通知﹖另參以被告甲○○於警訊時供述：「共有兩名工
      作人員，我及丙○○兩人，丙○○是擔任主任，掌理店內大小事務，並負責店
      營收。我是擔任開分、洗分的工作及收取顧客開分時交付之現金。」、「乙○○是店內以前的主任，於八十九年十二月離職。」等語（參見前開偵查卷第十
      九頁正、反面），足證被告丙○○僅係被告戊○○僱用在泡泡龍遊藝場擔任現
      場主任而已，而非泡泡龍遊藝場之負責人。被告丙○○、戊○○二人辯稱：泡
      泡龍遊藝場自九十年一月一日已由被告丙○○自戊○○處接手經營云云，均無
      可採。
（四）末查，參諸被告甲○○於警訊時既供述：伊自八十九年十一月初即開始在泡泡
      龍遊藝場擔任開分員，負責為顧客開分、洗分及收取顧客開分時交付之現金，
      且乙○○及丙○○在店內擔任現場主任等情（參見前開偵查卷第十八頁反面、
      第十九頁正面），則如前述，被告己○○、丁○○、證人陳振豪既於被告甲○○到職後，均曾經多次持洗分後之寄分卡，在泡泡龍遊藝場內向被告戊○○或
      乙○○兌換現金，則被告甲○○在店內擔任開分員，負責為顧客開分、洗分，
      其對店內顧客賭玩電動機具之情形自應知之甚詳，豈有可能不知泡泡龍遊藝場
      內有顧客持寄分卡兌換現金之賭博情事﹖是被告甲○○辯稱：泡泡龍遊藝場內
      未有兌換現金之賭博情事云云，自不足採。
（五）此外，復有被告戊○○所有如附表一所示之電動遊戲賭博機具七ＰＫ機台等四
      十七台（含ＩＣ板四十七塊），賭資一千元，及被告戊○○所有供賭博犯罪用
      之如附表二所示之物扣案可資佐證。是被告戊○○等七人上揭辯解，均不足採
      信。從而，本件事證明確，被告戊○○等七人右揭賭博犯行，均堪認定，應予
      分別依法論科。
二、按刑法上所謂之常業犯，係指反覆以同類之行為為目的之社會活動之職業性犯罪
    而言，亦即恃犯罪以維生。查被告戊○○於所經營之泡泡龍遊藝場公眾得出入之
    場所，既擺設賭博性電動機具供賭客對賭財物，且所設置之電動賭博機具數量多
    達四十七台，經營頗具規模，上揭遊藝場復全天二十四小時營業，而被告乙○○
    、丙○○受被告戊○○之僱用，終日在上開遊藝場內擔任為賭客以寄分卡兌換現
    金之工作，被告甲○○則受被告戊○○之僱用，於上開遊藝場內為賭客開分、洗
    分及兌換寄分卡，且支領薪津，並均以此為職業，渠等顯均係以賭博為常業，並
    賴此維生無訛。是核被告戊○○、乙○○、丙○○、甲○○四人所為，均係犯刑
    法第二百六十七條之常業賭博罪；被告己○○、丁○○所為，則均係犯同法第二
    百六十六條第一項前段之普通賭博罪。被告戊○○、乙○○、丙○○、甲○○四
    人間就上開常業賭博犯行，具有犯意之聯絡及行為之分擔，均為共同正犯。又被
    告己○○、丁○○先後多次賭博犯行，時間緊接，分別觸犯構成要件相同之罪名
    ，顯均係基於概括犯意而為之，均應依刑法第五十六條連續犯之規定，分別論以
    一罪，並均加重其刑。爰審酌被告戊○○、乙○○二人曾共同基於賭博之常業犯
    意，在本件查獲處即泡泡龍遊藝場內擺設電動遊戲賭博機具，供不特定人賭博財
    物，嗣於八十八年十一月十日晚上十一時五十分許為警查獲，經臺灣苗栗地方法
    院檢察署檢察官於八十九年六月二十八日以八十八年度偵字第五七八六號聲請簡
    易判決處刑，並經本院於八十九年八月三十一日以八十九年度苗簡字第四三二號
    簡易判決分別判處被告戊○○有期徒刑四月，被告乙○○有期徒刑二月，並均諭
    知易科罰金之折算標準，嗣分別向本院提起上訴，經本院於九十年十一月十六日
    以八十九年度簡上字第五八號判決分別駁回被告戊○○、乙○○之上訴確定等情
    ，有臺灣苗栗地方法院檢察署檢察官八十八年度偵字第五七八六號聲請簡易判決
    處刑書、本院八十九年度苗簡字第四三二號簡易判決、八十九年度簡上字第五八
    號判決影本各一紙在卷可參；被告丁○○前有三次違反麻醉藥品管理條例案件前
    科，有台灣高等法院檢察署刑案紀錄簡覆表及台灣高等法院被告全國前案紀錄表
    各三紙在卷可憑，雖均未構成累犯，惟仍見被告戊○○、乙○○、丁○○三人素
    行不佳，及被告戊○○竟在其前經營之泡泡龍遊藝場經警查獲賭博犯行後九個月
    ，於檢察官就該賭博案件聲請簡易判決處刑後本院審理中，另行起意在原址僱用
    被告乙○○、丙○○、甲○○等人重新擺設賭博性電動機具，供不特定人賭博財
    物，其視法律為無物，莫此為甚，及被告戊○○擺設之電動賭博機具數量多達四
    十七台，已嚴重敗壞社會風氣，且被告戊○○、乙○○犯後均未具悔意，矢口否
    認犯行，犯後態度不佳；被告丁○○於本院最後審理中坦承犯行，知所悔悟，犯
    後態度尚稱良好等一切情狀，分別就被告戊○○、乙○○從重量處如主文所示之
    刑，就被告丁○○從輕量處如主文所示之刑，且就被告丁○○部分，諭知易服勞
    役之折算標準，以示懲儆。另審酌被告丙○○、甲○○、己○○三人均未有犯罪
    前科，有台灣高等法院檢察署刑案紀錄簡覆表及台灣高等法院被告全國前案紀錄
    表各三紙附卷可稽，顯見渠等素行良好，被告丙○○、甲○○二人受僱時間長短
    ，及犯後均矢口否認犯行，不知悔改，犯後態度不佳等一切情狀，就被告丙○○
    、甲○○分別量處如主文所示之刑，並均諭知易科罰金之折算標準，就被告己○○量處如主文所示之刑，並諭知易服勞役之折算標準，以資懲儆。又被告甲○○
  未曾受有期徒刑以上刑之宣告，有台灣高等法院檢察署刑案紀錄簡覆表及台灣高
    等法院被告全國前案紀錄表各一紙在卷可參，參以其僅係受僱於被告戊○○擔任
    開分員工作，犯罪惡性較輕，應認被告甲○○受此審判程序，當知所警惕，信無
    再犯之虞，本院因認被告甲○○所受上開刑之宣告，以暫不執行為適當，爰併予
    宣告被告甲○○緩刑三年，以啟自新。
三、查扣案之如附表一所示之電動遊戲賭博機具七ＰＫ機台等四十七台（含ＩＣ板四
    十七塊），係當場賭博之器具，賭資一千元係在兌換籌碼處之財物，不問屬於犯
    人與否，均依刑法第二百六十六條第二項之規定併予宣告沒收；至扣案如附表二
    所示之物，均係被告戊○○所有供其賭博所用之物，爰依刑法第三十八條第一項
    第二款之規定予以宣告沒收。
據上論斷，應依刑事訴訟法第二百九十九條第一項前段，刑法第二十八條、第二百六
十七條、第五十六條、第二百六十六條第一項前段、第二項、第四十一條第一項前段
、第四十二條第二項、第三十八條第一項第二款、第七十四條第一款，罰金罰鍰提高
標準條例第一條前段、第二條，判決如主文。
本案經檢察官吳義聰到庭執行職務。
中      華      民      國      九十二  年      五      月    六    日
                                      臺灣苗栗地方法院刑事第二庭
                                          法  官  吳  炳  桂
右正本證明與原本無異。
如不服本判決，應於判決送達後十日內向本院提出上訴狀（應附繕本），上訴於臺灣
高等法院臺中分院。
                                          書記官  楊  慧  萍
中      華      民      國      九十二      年      五      月    六    日
附錄本判決論罪科刑法條全文：
刑法第二百六十六條：
在公共場所或公眾得出入之場所賭博財物者，處一千元以下罰金。但以供人暫時娛樂
物為賭者，不在此限。（罰金部分已提高為十倍）。
當場賭博之器具與在賭檯或兌換籌碼處之財物，不問屬於犯人與否，沒收之。
刑法第二百六十七條：
以賭博為常業者，處二年以下有期徒刑，得併科一千元以下罰金。
附表一：
┌────────────┬────────────┐
│扣案電動遊戲賭博機具名稱│    數          量      │
├────────────┼────────────┤
│七ＰＫ機台              │二十台（含ＩＣ板二十塊）│
├────────────┼────────────┤
│水果盤機台              │二台（含ＩＣ板二塊）    │
├────────────┼────────────┤
│ＢＡＲ機台              │二台（含ＩＣ板二塊）    │
├────────────┼────────────┤
│王牌機台                │二台（含ＩＣ板二塊）    │
├────────────┼────────────┤
│撲克機台                │四台（含ＩＣ板四塊）    │
├────────────┼────────────┤
│麻將機台                │八台（含ＩＣ板八塊）    │
├────────────┼────────────┤
│小丑列車機台            │四台（含ＩＣ板四塊）    │
├────────────┼────────────┤
│皇冠機台                │五台（含ＩＣ板五塊）    │
└────────────┴────────────┘
附表二：
┌───────┬────┐
│扣案物品名稱  │數    量│
├───────┼────┤
│一百分寄分卡  │七張    │
├───────┼────┤
│五百分寄分卡  │十二張  │
├───────┼────┤
│一千分寄分卡  │二十二張│
├───────┼────┤
│五千分寄分卡  │六張    │
├───────┼────┤
│監視器（鏡頭）│五台    │
├───────┼────┤
│監視器螢幕    │五台    │
├───────┼────┤
│存摺          │一本    │
└───────┴────┘


司法院資訊處製作；財團法人民間司法改革基金會備份。
